【裁判字號】    97,訴,76
【裁判日期】    970204
【裁判案由】    違反毒品危害防制條例
【裁判全文】
臺灣臺南地方法院刑事判決                97年度訴字第76號
公  訴  人  臺灣臺南地方法院檢察署檢察官
被      告  甲○○
                    現於台灣台南看守所
上列被告因毒品危害防制條例案件，經檢察官提起公訴（96年度
毒偵字第3355號）及移送併辦（97年度毒偵字第166號）被告於
本院準備程序進行中，已就被訴事實為有罪之陳述，經本院合議
庭裁定由受命法官獨任進行簡式審判程序，判決如下：
    主  文
甲○○施用第一級毒品，累犯，處有期徒刑玖月；又施用第二級
毒品，累犯，處有期徒刑肆月。扣案之安非他命（毛重零點捌公
克）沒收銷毀，塑膠夾鏈袋參個、小鐵盒壹只、玻璃燈泡吸食器
壹個均沒收。應執行有期徒刑壹年。扣案之安非他命（毛重零點
捌公克）沒收銷毀，塑膠夾鏈袋參個、小鐵盒壹只、玻璃燈泡吸
食器壹個均沒收。
    事實及理由
一、甲○○前因施用第二級毒品安非他命案件，經依臺灣臺南地
    方法院94年度毒聲字第574號裁定送觀察、勒戒後，認無繼
    續施用毒品之傾向，於民國94年9月2日釋放，並由本署檢察
    官於94年9月14日，以94年度毒偵字第1699號為不起訴處分
    確定。又甲○○於95年間因偽造有價證券案件，經本院以95
    年度簡字第2500號判處有期徒刑3月確定，甫於95年11月15
    日易科罰金而執行完畢。詎甲○○仍未戒除毒癮，於前案釋
    放後5年內復基於施用第一級毒品之犯意，於96年11月28日
    下午2時許起回溯26小時內之某時，在不詳處所，以將海洛
    因捲入香菸內點火燃燒方式予以施用；另基於施用第二級毒
    品之犯意，於96年11月28日凌晨3、4時許，在臺南市○○路
    中油加油站廁所內，將安非他命摻入香菸內予以施用。嗣於
    96年11月28日上午9時5分許，另案為警在臺南市○○區○○
    路3段252號「大都會網咖」拘提到案，並徵得其同意採集尿
    液送驗，呈現甲基安非他命及嗎啡陽性反應，並自其身上扣
    得內裝有第二級毒品安非他命3包（毛重分別為0.3、0.3及
    0.2 公克）及塑膠夾鏈袋3個之小鐵盒1只、玻璃燈泡吸食器
    1個、行動電話1支（含0000000000號SIM卡1只）及現金新台
    幣（下同）1,800元等物。
二、上開犯罪事實，有下列證據可資佐證：
  (一)被告甲○○於警詢、偵訊及本院審理時之自白。
  (二)扣押物品清單、台南市警察局刑警大隊偵辦毒品危害防制條
    例案送驗尿液及年籍對照表、詮昕科技股份有限公司濫用藥
    物尿液檢驗報告、毒品初步檢驗報告單各1紙及照片4張。
三、核被告所為，係犯毒品危害防制條例第10條第1項之施用第
    一級毒品罪及同法第2項之施用第二級毒品罪；其持有第二
    級毒品安非他命之低度行為，為施用之高度行為所吸收，均
    不另論罪。被告所犯上開二罪，犯意各別，構成要件不同，
    應分論併罰。至於就檢察官移送本院請求併辦之案件（96
    年度毒偵字第3054號），與檢察官起訴並論罪之本案，屬事
    實上之同一案件，為起訴效力所及，是本院自應就移送併辦
    部分，依法一併加以審理，附此敘明。
四、查被告甲○○前因偽造有價證券案件，經本院以95年度簡字
    第2500號判處有期徒刑3月確定，甫於95年11月15日易科罰
    金而執行完畢，此有台灣高等法院被告全國前案紀錄表附卷
    可參，其於刑之執行完畢後，5年內故意再犯本件有期徒刑
    以上之罪，應依累犯規定加重其刑。爰審酌上情，且被告歷
    經強制戒治及刑罰處罰等程序，猶施用毒品，顯然戒毒意志
    不堅，未能知錯改過，然念及施用毒品係戕害個人健康，並
    未侵害他人權益、犯罪手段平和，及其犯後態度良好，坦承
    犯行等一切情狀，分別量處如主文所示之刑。
五、扣案之第二級毒品安非他命（毛重0.8公克），屬於違禁物
    ，應依毒品危害防制條例第18條第1項前段規定，沒收銷燬
    之。包裝安非他命之空包裝袋3個，為被告所有用於包裹毒
    品，以防止其裸露、逸出、潮濕，便於攜帶、持有、施用毒
    品，並非毒品之一部分。塑膠夾鏈袋3個、小鐵盒1只、玻璃
    燈泡吸食器1個則為被告所有，供施用毒品之工具，此據被
    告供承在案，均依刑法第38條第1項第2款之規定宣告沒收之
    。其餘扣案之行動電話及現金1,800元，並無證據與本件施
    用毒品之犯行有關，不另為沒收之諭知。
六、依刑事訴訟法第273條之1第1項、第299條第1項前段、第310
    條之2、第454條，毒品危害防制條例第10條第1項、第2項、
    第18條第1項，刑法第11條前段、第47條第1項、第38條第1
    項第2款、第51條第5款，判決如主文。
七、如不服本判決，應於判決書送達之翌日起10日內，以書狀敘
    述理由，向本院提出上訴。
本案經檢察官乙○○到庭執行職務。
中    華    民    國    97    年    2     月    4     日
                  刑事第四庭    法  官  許蕙蘭
以上正本證明與原本無異。
如不服本判決應於收受本判後10日內向本院提出上訴書狀，並應
敘述具體理由。如未敘述上訴理由者，應於上訴期間屆滿後20日
內向本院補提理由書狀（均須按他造當事人之人數附繕本）「切
勿逕送上級法院」。
                                書記官  郭勝華
中    華    民    國    97    年    2     月    4     日
附錄法條：
毒品危害防制條例第10條
施用第一級毒品者，處 6 月以上 5 年以下有期徒刑。
施用第二級毒品者，處 3 年以下有期徒刑。


司法院資訊處製作；財團法人民間司法改革基金會備份。
